【裁判字號】    97,易,1790
【裁判日期】    971205
【裁判案由】    傷害等
【裁判全文】
臺灣彰化地方法院刑事判決              97年度易字第1790號
公  訴  人  臺灣彰化地方法院檢察署檢察官
被      告  甲○○
上列被告因傷害等案件，經檢察官提起公訴（97年度偵字第6387
號），本院判決如下：
    主      文
甲○○犯傷害罪，處有期徒刑陸月，如易科罰金，以新臺幣壹仟
元折算壹日。扣案菜刀壹把沒收之。
    事實及理由
一、犯罪事實：
  (一)甲○○自民國（下同）61年間起，有違反票據法、詐欺、偽
    造文書、妨害自由等前科，曾因施用毒品罪及偽造文書罪，
    經台灣台北地方法院82年度訴字第3434號判決處有期徒刑3
    年6月、6月，定應執行刑3年10月，84年10月2日假釋出監，
    復經撤銷假釋，尚有殘刑1年8月28日，與另案所犯槍砲罪（
    台灣板橋地方法院86年度易字第5167號判決）有期徒刑8月
    、麻藥罪（台灣板橋地方法院86年度易字第8457號判決）有
    期徒刑7月，接續執行，88年10月6日假釋出監，已於89年12
    月26日假釋期滿視為執行完畢（不構成累犯）。
  (二)甲○○係丙○○之二房東，緣丙○○於97年7月7日下午2時
    30分許，欲搬離向甲○○分租之彰化縣鹿港鎮街○里○○街
    16之1號3樓租屋處，丙○○之兄姐丁○○、乙○○○亦到場
    幫忙搬家，丙○○因想起有借予甲○○新臺幣（下同）2千
    元，遂向當時在房間看電視之甲○○索討，索討未果，兩方
    發生口角衝突，甲○○竟至廚房拿取菜刀1把，偷偷藏身後
    ，走到客餐廳位置，竟基於恐嚇及傷害之犯意，突然亮出菜
    刀，往丁○○方向揮砍，並出口喊「要給你們死」，丁○○
    基於防衛性反射動作，伸出左手抵擋，卻遭甲○○揮刀砍到
    左手，致受有左手掌（近手腕處）深度裂傷合併肌腱、橈神
    經、尺神經及尺動脈等斷裂之傷害，當場血流如注。丁○○
    、乙○○○即趕緊躲至丙○○之房間內。甲○○仍不罷休，
    承繼前開恐嚇之犯意，拉住丙○○衣領，丙○○因害怕而雙
    腿發軟，倒臥趴在桌子上，甲○○即拿菜刀在丙○○面前揮
    舞，恐嚇稱「要給你死」，之後甲○○雖放開丙○○，丙○○逃進房間內，甲○○仍在門外踹門，並向房內之丙○○等
    3人破口大罵，並恐嚇「要讓你死」「如果我關出來就要讓
    你們死」等語，均使丙○○、丁○○及乙○○○心生畏懼。
    嗣因丙○○在房間內撥打電話報警，又有丙○○之其他親戚
    趕抵現場先將丁○○送醫急救，警方隨後到場處理，始悉上
    情。
二、認定事實所憑之證據及理由：
  (一)被告於警詢、偵查、本院審理中，承認於上述時地與丙○○
    等三人發生衝突，並持刀砍傷丁○○左手掌，但否認傷害及
    恐嚇之犯行，辯稱：我是不小心揮砍到丁○○，我雖然有罵
    他們三字經，但我沒有說「要給你死」等恐嚇話語。
  (二)證人丁○○於偵訊中之具結證述，以及現場照片、驗傷診斷
    書、丁○○提出手掌受傷照片、扣案菜刀1把等，可以證明
    被告係故意傷害證人丁○○。以丁○○左手掌（近手腕處）
    之深度裂傷合併肌腱、橈神經、尺神經及尺動脈等斷裂之傷
    害程度，砍傷的深度極深，必定是故意用力揮砍才可能導致
    此等傷害。且證人丁○○證稱其係突然遭被告持刀揮來，才
    本能性舉起左手抵擋，此一供述與其傷勢吻合，被告必定係
    突然地持刀揮砍，證人丁○○在沒看清楚兇器之情形下被砍
    到，否則以丁○○與被告之年紀差距，如果丁○○早已看到
    兇器菜刀，早可防備，不至於受傷如此慘重。
  (三)證人丙○○於偵訊中之結證、證人乙○○○於偵訊中之結證
    ，均可證明被告屢次恐嚇稱「要給你死」，且被告自承有抓
    住丙○○之衣領，丙○○嚇得腿軟趴下，且在丙○○逃進房
    間後，被告猶踹踢房門大罵三字經等事實。以被告當時情緒
    激動之程度，若恐嚇稱「要給你死」亦不為過，證人供述可
    資採信。
  (四)綜上所述，被告犯罪事證明確，犯行已可認定。
三、論罪科刑：
  (一)核被告所為，係犯刑法第305條恐嚇危害安全罪、第277 條
    第1項傷害罪。被告所犯上開之二罪，幾乎在同一時空內同
    時發生，無從分割為二種行為，且恐嚇危害安全之內容為揚
    言取人性命，已非傷害罪之構成要件內涵所能包括，故上述
    二罪，應依想像競合規定，從一重之傷害罪論處。
  (二)爰審酌：被告素行欠佳，房東房客之間原本為單純之關係，
    竟因被追討2000元而惱羞成怒，且刀傷造成被害人受創嚴重
    ，身心恐懼、痛苦之損害，且被告於審理中並非全然自白，
    態度不佳等一切情狀，量處如主文所示之刑，並諭知易科罰
    金折算標準，以資懲儆。
  (三)扣案菜刀一把為犯罪之工具，被告偵查中坦承為其所有，應
    並沒收之。
四、適用法條：
  (一)刑事訴訟法第299條第1項前段。
  (二)刑法第305條、第277條第1項、第41條第1項前段、第38條第
    1項第2款、第55條，刑法施行法第1條之1第1項、第2項前段
    。
本案經檢察官王元郁到庭執行職務。
中    華    民    國    97    年    12    月    5     日
                  刑事第四庭    法  官  葉明松
以上正本證明與原本無異。
如不服本判決應於收受判決後10日內向本院提出上訴書狀，並應
敘述具體理由；其未敘述上訴理由者，應於上訴期間屆滿後20日
內向本院補提理由書 (均須按他造當事人之人數附繕本)「切勿
逕送上級法院」。
告訴人或被害人對於判決如有不服具備理由請求檢察官上訴者，
其上訴期間之計算係以檢察官收受判決正本之日期為準。
中    華    民    國    97    年    12    月    5     日
                                書記官  施秀青
附錄本案論罪法條：
中華民國刑法第277條第1項
（普通傷害罪）
傷害人之身體或健康者，處3年以下有期徒刑、拘役或1千元以下
罰金。
中華民國刑法第305條
（恐嚇危害安全罪）
以加害生命、身體、自由、名譽、財產之事，恐嚇他人致生危害
於安全者，處 2 年以下有期徒刑、拘役或 3 百元以下罰金。


司法院資訊處製作；財團法人民間司法改革基金會備份。
